【裁判字號】    89,易,520
【裁判日期】    890824
【裁判案由】    傷害
【裁判全文】
臺灣嘉義地方法院刑事判決                          八十九年度易字第五二號
    公  訴  人  臺灣嘉義地方法院檢察署檢察官
    被      告  乙○○
右列被告因傷害案件，經檢察官提起公訴（八十九年度偵字第二六五八號）及臺灣嘉
義地方法院檢察署檢察官移送併辦（八十九年度偵字第二八九０號），本院判決如左
︰
    主  文
乙○○傷害人之身體，處拘役肆拾日，如易科罰金，以參佰元折算壹日。
    事  實
一、乙○○於民國八十九年四月五日下午六時許，因丙○○為其與乙○○之夫甲○○
    間之債務糾紛，長期以電話騷擾之故，雙方在嘉義市○區○○街十一之十二號大
    樓管理室外發生爭執，乙○○於爭執中竟基於傷害人身體之犯意，與丙○○發生
    拉扯，進而徒手毆打丙○○，致使丙○○因此受右上眼眶抓傷皮下剝落０‧三×
    ０‧一公分，右下眼眶部抓傷０‧四×０‧一公分，左前臂部抓傷皮下剝落四處
    ，分別為０‧五×０‧四公分、０‧五×０‧四公分、０‧五×０‧四公分、四
    ×０‧一公分，右大腿部挫傷皮下紅腫三處，分別為六×二公分、六×一公分、
    六×一公分及腹部挫傷疼痛等傷害。
二、案經丙○○訴請臺灣嘉義地方法院檢察署檢察官偵查起訴及該署檢察官移送併辦
    （八十九年度偵字第二八九０號）。
    理  由
一、訊據被告乙○○固坦承於右揭時、地與告訴人丙○○發生爭執，惟矢口否認有何
    傷害犯行，辯稱：當時僅係與告訴人發生拉扯，並未出手毆打告訴人云云。經查
    ，右揭事實，業據告訴人於警訊及偵審中指訴綦詳，並有傷害驗斷書一紙附於偵
    查卷可稽，而該診斷書為案外人黃紹新醫師所開具，衡諸該醫師與被告、告訴人
    間並無特殊情仇，自無甘冒刑責而偽開傷單之理，是堪認上開診斷書之實在。再
    者，被告於本院審理時自承當時確與告訴人發生拉扯，而證人甲○○於警訊時、
    偵查中及本院審理時均證稱：被告與告訴人發生爭執，彼此間確有拉扯等語，且
    告訴人上開傷害驗斷書所列之傷勢，多屬臉部與四肢之輕微抓傷，而上開傷害診
    斷書所列之檢驗日期為八十九年四月五日晚上八時二十五分許，與被告與告訴人
    發生衝突之時間相距僅約二小時等情，顯見上開傷害確實係因告訴人與被告發生
    拉扯所致。而拉扯足生傷害之情，本屬經驗之常，而被告於其與告訴人之爭執當
    中，既未避免與告訴人發生拉扯，反因其拉扯致告訴人四肢多處受有抓傷，足見
    被告應有傷害之故意。是被告所辯，應屬避重就輕之詞，不足採信，本件事證明
    確，被告犯行堪以認定。
二、核被告所為，係犯刑法第二百七十七條第一項之傷害罪。爰審酌被告係因一時氣
    憤與告訴人拉扯致傷，惡性輕微、告訴人所受之傷勢非重、犯罪後之態度等一切
    情狀，量處如主文所示之刑，並諭知易科罰金之折算標準。
三、據上論斷，應依刑事訴訟法第二百九十九條第一項前段，刑法第二百七十七條第
    一項、第四十一條，罰金罰鍰提高標準條例第一條前段、第二條，判決如主文。
本案經檢察官陳仁智到庭執行職務。
中      華      民      國    八十九    年      八      月    二十四    日
                            臺灣嘉義地方法院刑事第三庭
                                審判長  法  官  許  進  國
                                        法  官  張  道  周
                                        法  官  林  坤  志
右正本證明與原本無異。
如不服本判決，應於判決送達後十日內向本院提出上訴狀（應附繕本）。
中      華      民      國    八十九    年      八      月    二十四    日
                                        書記官  李  子  英
附錄本判決論罪之法條：
刑法第二百七十七條第一項：
傷害人之身體或健康者，處三年以下有期徒刑，拘役或一千元以下罰金。


司法院資訊處製作；財團法人民間司法改革基金會備份。
